臺灣嘉義地方法院刑事判決　　　　　　　 94年度訴字第290號
公　訴　人　臺灣嘉義地方法院檢察署檢察官
被　　　告　甲○○
上列被告因違反毒品危害防制條例案件，經檢察官提起公訴（臺
灣嘉義地方法院檢察署九十四年度毒偵字第五七四號、九十四年
度毒偵字第六五○號），及移送併辦（臺灣嘉義地方法院檢察署
九十四年度毒偵字第九一八號、臺灣屏東地方法院檢察署九十四
年度毒偵字第一五○三號），本院合議庭裁定改依簡式審判程序
審理，判決如下：
    主  文
甲○○連續施用第一級毒品，累犯，處有期徒刑捌月，扣案之第
一級毒品海洛因壹包（淨重零點零玖公克）沒收銷燬之，上開毒
品外包裝袋壹個（重零點壹玖公克）沒收；又連續施用第二級毒
品，累犯，處有期徒刑柒月。應執行有期徒刑壹年貳月，扣案之
第一級毒品海洛因壹包（淨重零點零玖公克）沒收銷燬之，上開
毒品外包裝袋壹個（重零點壹玖公克）沒收。
    事  實
一、甲○○前於民國九十年間因施用毒品案件，經國防部南部地
    方軍事法院以九十一年度和裁字第八九號裁定送觀察、勒戒
    後，認有繼續施用毒品之傾向，再經國防部南部地方軍事法
    院以九十一年度和裁字第一三五號裁定令入戒治處所施以強
    制戒治一年，嗣經停止戒治交付保護管束，於九十二年六月
    十六日保護管束期滿執行完畢，上開毒品案件經國防部南部
    地方軍事法院於九十一年十月八日，以九十一年度和判字第
    五一三號判處有期徒刑六月，又因竊盜案件經臺灣高等法院
    高雄分院於九十一年六月二十一日，九十一年度上易字第八
    ○○號判處有期徒刑一年二月，上開二罪經國防部南部地方
    軍事法院定應執行刑為有期徒刑一年六月，於九十三年十一
    月三日縮刑執行完畢。猶不知悔改，於強制戒治執行完畢釋
    放後五年內，復基於施用第一級毒品海洛因之概括犯意，自
    九十三年十二月二十日起至九十四年五月二日止，在屏東縣
    潮州鎮○○路○段二巷四四號及嘉義市路邊其所租用車牌號
    碼ＹＹ—八三二九號自用小客車上，以香煙摻入海洛因後點
    火吸食煙氣之方式，連續施用第一級毒品海洛因多次，另基
    於施用第二級毒品甲基安非他命（起訴書及移送併辦意旨書
    誤載為安非他命）之概括犯意，自九十三年十二月二十日起
    至九十四年五月二日止，在屏東縣潮州鎮○○路○段二巷四
    四號、屏東市中山公園廁所內、嘉義市興嘉公園廁所內及嘉
    義市路邊其所租用車牌號碼ＹＹ—八三二九號自用小客車上
    ，以將甲基安非他命置入玻璃球內加熱燒烤吸食煙霧之方式
    ，連續施用第二級毒品甲基安非他命多次，先後於：(一)九十
    三年十二月二十二日下午一時三十分許，在屏東縣潮州鎮○
    ○路○段二巷四四號為警查獲，而於查獲當日下午五時四十
    分許，得甲○○同意後，採其尿液送驗，其結果呈海洛因之
    代謝物嗎啡陽性反應及甲基安非他命陽性反應。(二)九十四年
    三月十一日下午三時四十分許，得甲○○同意後，採其尿液
    送驗，其結果呈海洛因之代謝物嗎啡陽性反應。(三)九十四年
    四月九日凌晨一時許，得甲○○同意後，採其尿液送驗，其
    結果呈海洛因之代謝物嗎啡陽性反應及甲基安非他命陽性反
    應。(四)九十四年五月二日晚上九時十分許，在嘉義市○○路
    ○段六二六號為警查獲，並扣得其所有施用剩餘之第一級毒
    品海洛因一包（淨重○‧○九公克、包裝重○‧一九公克）
    ，而於九十四年五月三日下午五時四十分許，得甲○○同意
    後，採其尿液送驗，其結果呈海洛因之代謝物嗎啡陽性反應
    及甲基安非他命陽性反應，始悉上情。
二、案經屏東縣警察局屏東分局移送臺灣屏東地方法院檢察署呈
    請臺灣高等法院檢察署令轉臺灣嘉義地方法院檢察署檢察官
    偵查起訴、嘉義市警察局第一分局報告臺灣嘉義地方法院檢
    察署檢察官偵查起訴及移送併辦。
    理  由
一、上開事實，業據被告甲○○於警詢（見第00000000
    00號警卷第三頁、第0000000000號警卷第二頁
    、第0000000000號警卷第九頁、第000000
    0000號警卷第九頁）、偵查（見第五七四號偵查卷第七
    頁）及本院（見本院卷第一一四頁）坦承不諱，而其前揭四
    次為警查獲所採集之尿液，經分別送請屏東縣衛生局、長榮
    大學、臺灣檢驗科技股份有限公司及長榮大學檢驗結果，確
    呈施用第一級毒品海洛因之代謝物嗎啡陽性反應及第二級毒
    品甲基安非他命之陽性反應，此有屏東縣衛生局煙毒及麻醉
    藥品類委託檢驗結果通知書及代號與真實姓名對照表（見第
    0000000000號警卷第六、七頁）、長榮大學尿液
    檢驗確認報告及代號與真實姓名對照表（見第000000
    0000號警卷第四、五頁）、臺灣檢驗科技股份有限公司
    濫用藥物尿液檢驗報告及代號與真實姓名對照表（第000
    0000000號警卷第一一、一二頁）、長榮大學尿液檢
    驗確認報告及代號與真實姓名對照表（見本院卷第二五頁、
    第0000000000號警卷第二八頁）在卷可稽，且被
    告為警查獲時所扣得之白色粉末一包，經送法務部調查局檢
    驗結果，確含第一級毒品海洛因成分，亦有法務部調查局九
    十四年七月六日調科壹字第一八○○○二○一四號鑑定通知
    書（見本院卷第三○頁）附卷可稽，足認被告前開自白與事
    實相符，堪以採信。再查被告曾於九十年間因施用毒品案件
    ，經國防部南部地方軍事法院以九十一年度和裁字第八九號
    裁定送觀察、勒戒後，認有繼續施用毒品之傾向，再經國防
    部南部地方軍事法院以九十一年度和裁字第一三五號裁定令
    入戒治處所施以強制戒治一年，嗣經停止戒治交付保護管束
    ，於九十二年六月十六日保護管束期滿執行完畢，國防部最
    高軍事法院檢察署被告施用毒品案件前科紀錄簡覆表、國防
    部南部地方軍事法院檢察署軍事檢察官戒治處分執行指揮書
    、國防部南部軍事法院九十一年度和裁字第一三五號裁定在
    卷可參（見第五七四號偵查卷第二三、三五、三六頁），是
    被告於強制戒治執行完畢釋放後，五年內再犯施用毒品罪，
    自應依法論罪科刑。
二、查海洛因及甲基安非他命分屬毒品危害防制條例第二條第二
    項第一款之第一級毒品及同條項第二款所列之第二級毒品，
    核被告所為，係犯毒品危害防制條例第十條第一項之施用第
    一級毒品罪及同條例第十條第二項之施用第二級毒品罪。被
    告因施用第一級毒品海洛因及甲基安非他命而持有海洛因及
    甲基安非他命之低度行為，為其施用之高度行為所吸收，不
    另論罪。其先後多次施用海洛因、甲基安非他命之犯行，時
    間緊接，犯罪構成要件相同，顯係基於概括犯意為之，為連
    續犯，依刑法第五十六條規定，以一罪論，並加重其刑。又
    被告所犯上開二罪，犯意各別，行為互異，罪名有異，應予
    分論併罰。查被告前因施用毒品案件，經國防部南部地方軍
    事法院於九十一年十月八日，以九十一年度和判字第五一三
    號判處有期徒刑六月，又因竊盜案件經臺灣高等法院高雄分
    院於九十一年六月二十一日，九十一年度上易字第八○○號
    判處有期徒刑一年二月，上開二罪經國防部南部地方軍事法
    院定應執行刑為有期徒刑一年六月，於九十三年十一月三日
    縮刑執行完畢，有國防部南部地方軍事法院九十二年度和裁
    字第五○○號裁定、國防部南部地方軍事法院檢察署軍事檢
    察官執行指揮書、國防部南部地方軍事法院檢察署九十四年
    八月五日審捷字第○九四○○○四三七五號函在卷可稽（見
    本院卷第五九至六一、六七頁），其於有期徒刑執行完畢後
    五年內，再犯本案之罪，為累犯，併依刑法第四十七條之規
    定加重其刑，並遞加重之。另公訴人移送本院併案審理之被
    告於九十四年三月十一日下午三時四十分許回溯七十二小時
    內某時、九十四年四月九日凌晨一時許回溯七十二小時內某
    時之施用第一級毒品海洛因犯行，及於九十四年四月四日某
    時、九十四年四月九日凌晨一時許回溯七十二小時內某時之
    施用第二級毒品甲基安非他命犯行（臺灣嘉義地方法院檢察
    署九十四年度毒偵字第九一八號、臺灣屏東地方法院檢察署
    九十四年度毒偵字第一五○三號），與公訴人已起訴之被告
    施用毒品犯行，具有連續犯之裁判上一罪關係，自應併予審
    理。爰審酌被告前曾多次因施用毒品觸法，仍不知悛悔，又
    施用足以導致精神障礙、性格異常，甚至造成生命危險之毒
    品，戕害一己之身體健康，對社會治安可能之危害程度非微
    ，惟其犯罪後尚能坦承犯行等一切情狀，就連續施用第一級
    及第二級毒品部分，分別量處如主文所示之刑，並定其應執
    行刑。扣案之海洛因一包（淨重○‧○九公克），係屬毒品
    危害防制條例第二條第二項第一款所定之第一級毒品，應依
    毒品危害防制條例第十八條第一項前段之規定，宣告沒收銷
    燬之。另扣案之前開毒品外包裝袋一個（重○‧一九公克）
    ，係被告所有供施用毒品所用之物，業據被告於供承在卷，
    併依刑法第三十八條第一項第二款規定宣告沒收。至起訴書
    所載其餘扣案第一級毒品海洛因一包、注射針筒一支、安非
    他命吸食器，被告否認為其所有，經本院向屏東縣警察局屏
    東分局函查結果，該局覆稱上開證物應屬案外人杜振盛所有
    ，已隨案移送臺灣屏東地方法院檢察署偵辦在案，有屏東縣
    警察局屏東分局九十四年六月二十八日屏警分刑字第○九四
    ○○三一○五○號函在卷可憑（見本院卷第二八頁），難認
    與本件被告連續施用第一級毒品海洛因之犯行有直接關連，
    依法均不予宣告沒收，併予敘明。
據上論斷，應依刑事訴訟法第二百七十三條之一第一項、第二百
九十九條第一項前段，毒品危害防制條例第十條第一項、第二項
、第十八條第一項前段，刑法第十一條前段、第五十六條、第四
十七條、第五十一條第五款、第三十八條第一項第二款，判決如
主文。
本案經檢察官吳咨泓到庭執行職務。
中　　華　　民　　國　九十四　年　  十  　月　三十一　日
                  刑事第四庭    法　官　鄭雅文
以上正本證明與原本無異。
如不服本判決，應於判決送達後十日內，向本院提出上訴狀。
中　　華　　民　　國　九十四　年　  十  　月　三十一　日
                        　    　書記官　鄭翔元
附錄論罪科刑法條：
毒品危害防制條例第十條
施用第一級毒品者，處 6 月以上 5 年以下有期徒刑。
施用第二級毒品者，處 3 年以下有期徒刑。
